臺灣板橋地方法院刑事判決　　　　　　 100年度訴緝字第41號
公　訴　人　臺灣板橋地方法院檢察署檢察官
被　　　告　陳薇欣
　　　　　　　　　　（現於法務部矯正署臺北女子看守所羈押
上列被告因違反毒品危害防制條例案件，經檢察官提起公訴（98
年度毒偵字第8420號），被告於本院準備程序中就被訴事實均為
有罪之陳述，經詢問當事人意見，合議庭裁定由受命法官依簡式
審判程序獨任審理，本院判決如下：
    主  文
陳薇欣施用第一級毒品，累犯，處有期徒刑玖月；扣案之海洛因
壹包（驗後淨重零點貳玖柒肆公克）、海洛因殘渣袋（毒品量微
無法析離秤重）貳只沒收銷燬之，扣案之注射針筒陸支、分裝杓
貳支沒收之。又施用第二級毒品，累犯，處有期徒刑陸月；扣案
之甲基安非他命伍包（合計驗後淨重伍點貳柒柒柒公克）沒收銷
燬之，扣案之分裝杓貳支、吸食器貳個沒收之。應執行有期徒刑
壹年貳月；扣案之海洛因壹包（驗後淨重零點貳玖柒肆公克）、
海洛因殘渣袋（毒品量微無法析離秤重）貳只、甲基安非他命伍
包（合計驗後淨重伍點貳柒柒柒公克）沒收銷燬之，扣案之注射
針筒陸支、分裝杓貳支、吸食器貳個沒收之。
    事  實
一、陳薇欣前於：(一)民國88年間因施用毒品案件，經本院少年法
    庭裁定送觀察、勒戒後，認無繼續施用毒品之傾向，於88年
    2 月9 日執行完畢釋放。(二)88年間因再度施用毒品，經本院
    少年法庭裁定送觀察、勒戒後，認有繼續施用毒品之傾向，
    復裁定令入戒治處所施以強制戒治，於89年8 月10日停止戒
    治付保護管束，90年1 月16日保護管束期滿未經撤銷，視為
    執行完畢。(三)90年間又施用第一、二級毒品，經臺灣板橋地
    方法院檢察署檢察官聲請強制戒治並提起公訴，強制戒治部
    分經本院裁定令入戒治處所施以強制戒治後，於92年8 月12
    日執行完畢釋放，起訴部分經本院以91年度訴字第1690號分
    別判處有期徒刑8 月、5 月，合併定應執行刑為有期徒刑1
    年確定，於93年9 月2 日假釋，同年10月2 日假釋期滿未經
    撤銷，視為執行完畢。(四)96年間因施用第一、二級毒品案件
    ，經本院以96年度訴字第1377號分別判處有期徒刑8 月、6
    月，合併定應執行刑為有期徒刑1 年確定，嗣上開2 罪均經
    減刑後，改定應執行刑為有期徒刑6 月確定，於97年8 月15
    日執行完畢，翌日出監。
二、詎陳薇欣仍不知悔改，復基於施用第一級毒品海洛因及第二
    級毒品甲基安非他命之犯意，於98年11月8 日9 時許，在其
    位於臺北縣板橋市（現改制為新北市板橋區○○○街77號3
    樓301 室之住處內，以將海洛因摻水後置於針筒內注射之方
    式，施用第一級毒品海洛因1 次，另以將甲基安非他命放在
    吸食器內燒烤後吸食煙霧之方式，施用第二級毒品甲基安非
    他命1 次。嗣於同日15時許，在上開住處為警查獲，並扣得
    其與男友張延祥（所涉施用毒品部分，由本院另案審理中）
    共有之海洛因1 包（呈白色粉末狀，驗前淨重0.298 公克，
    驗後淨重0.2974公克）、海洛因殘渣袋（毒品量微無法析離
    秤重）2 只、甲基安非他命5 包（其中3 包呈米黃色透明結
    晶狀，2 包呈白色透明結晶狀，合計驗前淨重5.278 公克，
    驗後淨重5.2777公克）、注射針筒6 支、分裝杓2 支及吸食
    器2 個。
三、案經臺北縣（現改制為新北市，以下同）政府警察局板橋分
    局移請臺灣板橋地方法院檢察署檢察官偵查起訴。
    理  由
一、按本件被告陳薇欣所犯均係死刑、無期徒刑、最輕本刑為3
    年以上有期徒刑以外之罪，其於準備程序就前揭被訴事實均
    為有罪之陳述，經受命法官告知簡式審判程序之旨，並聽取
    其與公訴人之意見後，本院認無不得或不宜改依簡式審判程
    序進行之情形，爰依刑事訴訟法第273 條之1 第1 項規定，
    裁定本件由受命法官獨任進行簡式審判程序，合先敘明。
二、上揭事實，業據被告於警、偵訊及本院審理時坦承不諱，復
    有海洛因1 包（呈白色粉末狀，驗前淨重0.298 公克，驗後
    淨重0.2974公克）、海洛因殘渣袋（毒品量微無法析離秤重
    ）2 只、甲基安非他命5 包（其中3 包呈米黃色透明結晶狀
    ，2 包呈白色透明結晶狀，合計驗前淨重5.278 公克，驗後
    淨重5.2777公克）、注射針筒6 支、分裝杓2 支及吸食器2
    個扣案可稽，且被告為警查獲後所採集之尿液，經送請台灣
    檢驗科技股份有限公司檢驗之結果，呈嗎啡、甲基安非他命
    之陽性反應，有該公司98年11月26日編號UL/2009/B0297 號
    濫用藥物檢驗報告、臺北縣政府警察局板橋分局偵辦毒品危
    害防制條例案被移送人姓名及代碼對照表各1 份在卷可憑，
    又扣案之白色粉末1 包，經鑑定結果，含有第一級毒品海洛
    因成分，另扣案之米黃色或白色透明結晶共5 包，經鑑定結
    果，均含有第二級毒品甲基安非他命成分，此有交通部民用
    航空局航空醫務中心98年11月20日航藥鑑字第0985887 號毒
    品鑑定書1 份附卷可考，足認被告之自白與事實相符，本件
    事證明確，被告犯行洵堪認定。
三、按海洛因、甲基安非他命分別為毒品危害防制條例第2 條第
    2 項第1 款、第2 款所稱之第一、二級毒品，不得施用、持
    有。次按，犯毒品危害防制條例第10條施用第一級、第二級
    毒品之罪者，檢察官應聲請法院裁定，令被告入勒戒處所觀
    察、勒戒，經觀察、勒戒後，檢察官依據勒戒處所之陳報，
    認受觀察、勒戒人無繼續施用毒品傾向者，應即釋放，並為
    不起訴之處分；認受觀察、勒戒人有繼續施用毒品之傾向者
    ，檢察官應聲請法院裁定令入戒治處所強制戒治，其期間為
    6 個月以上，至無繼續強制戒治之必要為止，但最長不得逾
    1 年，強制戒治期滿，應即釋放，由檢察官為不起訴之處分
    。觀察、勒戒或強制戒治執行完畢釋放後，5 年內再犯第10
    條之罪者，應依一般刑事訴訟程序予以起訴論罪科刑，此觀
    諸毒品危害防制條例第20條第1 項、第2 項、第23條第1 項
    、第2 項規定自明。而被告若於5 年內已再犯，經依法追訴
    處罰，縱其第3 次（或第3 次以上）再度施用毒品之時間，
    在初犯經觀察、勒戒或強制戒治執行完畢釋放5 年以後，已
    不合於「5 年後再犯」之規定，且因已於「5 年內再犯」，
    顯見其再犯率甚高，原實施觀察、勒戒或強制戒治，已無法
    收其實效，即應依該條例第10條處罰（最高法院95年第7 次
    刑事庭會議決定可資參照）。被告既有如犯罪事實欄所示觀
    察、勒戒、強制戒治及論罪科刑之前科，有臺灣高等法院被
    告前案紀錄表1 份在卷可佐，本件施用毒品案件依前述規定
    自應予以起訴論罪科刑。是核被告所為，係犯毒品危害防制
    條例第10條第1 項、第2 項之施用第一、二級毒品罪。其持
    有第一、二級毒品之低度行為，應分別為施用第一、二級毒
    品之高度行為所吸收，不另論罪。被告所犯上開2 罪間，犯
    意各別，罪名不同，應分論併罰。又被告曾有如前所述之論
    罪科刑前科，此有上開前案紀錄表在卷可參，其於有期徒刑
    執行完畢後5 年內，故意再犯本件施用第一、二級毒品等有
    期徒刑以上之罪，均為累犯，應分別依刑法第47條第1 項規
    定加重其刑。爰審酌被告經觀察、勒戒、強制戒治及論罪科
    刑後，仍未能戒絕毒癮，顯見其戒絕毒癮之意念非堅，惟念
    其於犯罪後坦承犯行，態度良好，且施用毒品行為，乃屬對
    自身健康之戕害行為，及其犯罪動機、目的、手段等一切情
    狀，分別量處如主文所示之刑，並定應執行之刑。
四、末查，扣案之白色粉末1 包（驗前淨重0.298 公克，驗後淨
    重0.2974公克）、米黃色或白色透明結晶5 包（合計驗前淨
    重5.278 公克，驗後淨重5.2777公克），經鑑定結果分別含
    有海洛因或甲基安非他命成分，前已述及，且均係供被告施
    用之物，業據被告於本院審理時自承在卷（見本院100 年3
    月3 日審判筆錄），應依毒品危害防制條例第18條第1 項前
    段規定，不論屬於犯人與否，均沒收銷燬之，至鑑驗耗損之
    毒品因已滅失，自無庸宣告沒收銷燬。又扣案之海洛因殘渣
    袋（毒品量微無法析離秤重）2 只，為查獲之第一級毒品，
    被告已於本院審理時坦承該等殘渣袋係其與男友張延祥共有
    且供其施用海洛因之物（見同上審判筆錄），不問屬於犯人
    與否，亦均應依毒品危害防制條例第18條第1 項前段規定沒
    收銷燬之（包裝上開毒品之包裝袋，其與毒品於物理外觀上
    附合而難予析離，且如強予析離至完全無殘渣留存，將耗費
    相當之時間、人力與經費，於經濟上顯無實益，是依社會一
    般通念，堪認該包裝袋已與查獲之毒品結合成為一體而無從
    強加析離，是上開毒品既屬毒品危害防制條例18條第1 項前
    段所規定之違禁物，其外包裝袋自亦應併予沒收銷燬之，附
    此敘明）。另扣案之注射針筒6 支、分裝杓2 支及吸食器2
    個等物，業經被告於本院審理時自承係其與男友張延祥共有
    且供其施用海洛因或甲基安非他命之用（見同上審判筆錄）
    ，爰均依刑法第38條第1 項第2 款規定沒收之。
據上論斷，應依刑事訴訟法第273 條之1 第1 項、第284 條之1
、第299 條第1 項前段，毒品危害防制條例第10條第1 項、第2
項、第18條第1 項前段，刑法第11條、第47條第1 項、第51條第
5 款、第38條第1 項第2 款，判決如主文。
本案經檢察官陳怡親到庭執行職務。
中　　華　　民　　國　 100　　年　　3 　　月　　18　　日
                  刑事第十八庭  法　官  楊筑婷
如不服本判決應於收受本判決後10日內向本院提出上訴書狀，並
應敘述具體理由，如未敘述上訴理由者，應於上訴期間屆滿後20
日內補提理由書狀於本院（均須按他造當事人之人數附繕本）「
切勿逕送上級法院」。
                                書記官  傅淑芳
中　　華　　民　　國　 100　　年　　3 　　月　　18　　日
附錄本判決之論罪科刑法條：
毒品危害防制條例第10條
施用第一級毒品者，處6 月以上5 年以下有期徒刑。
施用第二級毒品者，處3 年以下有期徒刑。
